# 麻烦陈老师看一下，债务重组，投资收益

提问人：always777 时间：2023-04-04 16:15:
A上市公司对原控股子公司B公司有 4500 万元应收账款为销售货物产生，未确认坏账准备，后该公司失去控制权， 2022 年 3 月达成协议，以 4500 万元为基础，每季度还款 380 万元本金，另加利息，本息和共 4900 万，现企业以长期应收款核算，利息作为未实现融资收益，参考众多帖子后，现认为应该为修改条款的债务重组，以摊余成本计量，想请教陈版主， 1 ，确认长期应收款时以 4500 万元折现作为初始入账金额还是以含利息的金额 4900 万折现作为入账金额？ 2、确认初始长期应收款后与 4500 万元应收账款原值之间的差额确认投资收益、假设折现后为 4300万，分录为借：长期应收款 4500 万，借：投资收益 200 万，贷：应收账款 4500 万，贷：长期应收款坏账准备 200万，是否正确？

回答人：chenyiwei
1、如果重组协议中明确约定计算利息的，则按含利息的金额 4900 万折现作为入账金额。
2、你的分录中“贷：长期应收款坏账准备 200 万”不恰当，应为贷记“未实现融资收益”。